臺灣士林地方法院刑事判決
111年度審易字第902號
公  訴  人  臺灣士林地方檢察署檢察官
被      告  謝孟韋


上列被告因竊盜案件，經檢察官提起公訴（111年度偵字第7284
號），本院因被告於準備程序就被訴事實為有罪之陳述，裁定進
行簡式審判程序並判決如下：
    主  文
謝孟韋犯侵入住宅竊盜罪，處有期徒刑柒月。
    事實及理由
一、按簡式審判程序之證據調查，不受第159條第1項之限制，刑
    事訴訟法第273條之2定有明文，是於行簡式審判程序之案件
    ，被告以外之人於審判外之陳述，除有其他不得作為證據之
    法定事由外，應認具有證據能力。本件所援引被告謝孟韋以
    外之人於審判外之陳述，因本案採行簡式審判程序，復無其
    他不得作為證據之法定事由，依上說明，應認均有證據能力
    。
二、本件事實及證據，除均引用檢察官起訴書之記載（如附件）
    外，更正及補充如下：
　㈠檢察官起訴書犯罪事實欄一第1至5行關於被告謝孟韋前科記
    錄之記載，應予刪除。　
　㈡證據部分補充：被告於審判中之自白（見本院卷第56、60頁
    ）。
三、論罪科刑：
  ㈠核被告謝孟韋所為，應成立刑法第321條第1項第1款之侵入住
    宅竊盜罪。
　㈡又公訴檢察官主張被告前有因竊盜案件，經本院以104年度審
    易字第1532號判決判處有期徒刑7月確定，並於民國105年10
    月25日執行完畢等情，為被告所是認（見本院卷第62頁），
    並有臺灣高等法院被告前案紀錄表及刑案資料查註紀錄表附
    卷可按，其於受有期徒刑之執行完畢後，5年以內故意再犯
    本案有期徒刑以上之罪，為累犯。參酌司法院大法官釋字第
    775號解釋意旨，本院認為就被告本案所犯之罪，尚無因加
    重最輕本刑而生刑罰逾其罪責之情，即應依刑法第47條第1
    項之規定，加重其刑。
  ㈢爰以行為人之責任為基礎，並審酌被告除上開構成累犯之前
    科外，尚有其他多次竊盜前科之素行，有上開前案紀錄表可
    按，猶不思正當工作以獲取財物，竟蔑視他人之居住安寧與
    財產權利，恣意侵入住宅竊取他人之物，其觀念偏差，有待
    矯治，併衡以其所竊取財物之價值，及被告犯後坦認全部犯
    行，見有悔意之態度，並與告訴人練維隆成立調解，約定分
    期賠償告訴人損害，併考量其自陳高中肄業之智識程度、離
    婚，有2名成年子女，入監前照顧生病之父親，利用時間做
    粗工，前與父親同住，現父母均已過世之家庭經濟及生活狀
    況，暨其犯罪之動機、目的、手段等一切情狀，量處如主文
    所示之刑，資為懲儆。
四、另被告謝孟韋所竊取如起訴書犯罪事實欄一所載之豬公存錢
    撲滿共3個（內有現金共約新臺幣〈下同〉5萬8,000元）、皮
    夾1個（內有現金1萬元）、手尾錢現金1,200元、金戒指1枚
    （價值1萬元）等物，固均屬其本案之犯罪所得，然衡諸被
    告於審判中業與告訴人練維隆成立調解，已如前述，固然尚
    未履行給付，難謂屬刑法第38條之1第5項規定文義所指「已
    實際合法發還被害人」情形，但審酌該規定旨在保障被害人
    因犯罪所生之求償權（該規定之立法理由參照），而被告依
    成立調解內容所應賠償之金額，乃告訴人與被告就盜贓議定
    之價值，堪認相當於被告犯罪實際取得之價值，且所作成之
    調解筆錄可得為民事強制執行之執行名義，已達沒收制度剝
    奪被告犯罪利得之立法目的，則告訴人之求償權既已獲相當
    之確保，若再對被告宣告沒收或追徵，實有過苛之虞，爰就
    被告本案犯罪所得，依刑法第38條之2第2項之規定，不予宣
    告沒收或追徵。　
據上論結，應依刑事訴訟法第273條之1第1項、第284條之1、第2
99條第1項前段、第310條之2、第454條，刑法第321條第1項第1
款、第47條第1項、第38條之2第2項，刑法施行法第1條之1第1項
，判決如主文。
本案經檢察官王碩志提起公訴，檢察官余秉甄到庭執行職務。
中　　華　　民　　國　　111 　年　　8 　　月　　30　　日
                  刑事第九庭法  官  李冠宜
以上正本證明與原本無異。
如不服本判決應於收受送達後20日內向本院提出上訴書狀，並應
敘述具體理由。其未敘述上訴理由者，應於上訴期間屆滿後20日
內向本院補提理由書（均須按他造當事人之人數附繕本）「切勿
逕送上級法院」。
因疫情而遲誤不變期間，得向法院聲請回復原狀。
                            書記官  杜依玹
中　　華　　民　　國　　111 　年　　8 　　月　　31　　日
附錄：本案論罪科刑法條全文
中華民國刑法第321條：
（加重竊盜罪）
犯前條第1項、第2項之罪而有下列情形之一者，處6月以上5年以
下有期徒刑，得併科50萬元以下罰金：
一、侵入住宅或有人居住之建築物、船艦或隱匿其內而犯之。
二、毀越門窗、牆垣或其他安全設備而犯之。
三、攜帶兇器而犯之。
四、結夥三人以上而犯之。
五、乘火災、水災或其他災害之際而犯之。
六、在車站、港埠、航空站或其他供水、陸、空公眾運輸之舟、
    車、航空機內而犯之。
前項之未遂犯罰之。